臺灣高等法院刑事裁定
110年度抗字第1333號
抗  告  人  
即  受刑人  吳柏彥





上列抗告人因檢察官聲請定其應執行刑案件，不服臺灣新北地方
法院中華民國110年7月30日裁定（110年度聲字第2174號），提
起抗告，本院裁定如下：
    主  文
抗告駁回。
    理  由
一、原裁定意旨略以：
　　抗告人即受刑人吳柏彥因偽造文書、詐欺等罪，先後判處如
    附表所示之刑，均已確定在案，其中固有得易科罰金與不得
    易科罰金、得易服社會勞動及不得易服社會勞動之罪，惟受
    刑人就前開數罪請求檢察官聲請合併定其應執行刑，有民國
    110年5月25日受刑人出具之定刑聲請切結書可憑，檢察官聲
    請定其應執行之刑，經審核認聲請為正當，爰定其應執行有
    期徒刑5年9月。
二、抗告意旨略以：　
　　受刑人所犯之詐欺罪皆屬微罪，刑法自95年7月1日施行後，
    已廢除連續犯規定，造成部分慣犯如詐欺、竊盜、偽造文書
    等罪因數罪併罰致刑罰過重，而各法院僅針對販毒、強盜等
    重罪於定應執行刑程序中出現避免刑罰過重之情，惟針對詐
    欺等輕罪，於定應執行刑後之刑罰卻數倍於舊法連續犯之刑
    罰，違反公平正義及比例原則、不符合國人對法律之情感。
    受刑人所犯之法益對社會危害輕微，相對於本刑5年以上重
    罪定應執行刑之裁定，反而較輕罪之定刑裁定為輕，顯有失
    公允。受刑人係因年少無知始犯下諸多詐欺案件，現已知錯
    並具悔意，原審定應執行刑為5年9月實屬過重，請重新給予
    受刑人從輕之裁定，讓受刑人早日重返社會彌補過錯。
三、法律適用說明：
（一）按裁判確定前犯數罪者，併合處罰之。但有得易科罰金之
      罪與不得易科罰金之罪、得易服社會勞動之罪與不得易服
      社會勞動之罪者，不在此限。前項但書情形，受刑人請求
      檢察官聲請定應執行刑者，依第51條規定定之。數罪併罰
      ，有二裁判以上者，依刑法第51條之規定，定其應執行之
      刑。數罪併罰，宣告多數有期徒刑者，於各刑中之最長期
      以上，各刑合併之刑期以下，定其刑期，但不得逾30年，
      刑法第50條第1項第1、4款、第2項、第53條、第51條第5
      款分別定有明文。
（二）復按法律上屬於自由裁量事項，尚非概無法律性之拘束，
      在法律上有其外部界限及內部界限。前者法律之具體規定
      ，使法院得以具體選擇為適當裁判，此為自由裁量之外部
      界限；後者法院為自由裁量時，應考量法律之目的，法律
      秩序之理念所在，此為自由裁量之內部界限。法院為裁判
      時，兩者均不得有所踰越。在數罪併罰而有二裁判以上，
      應定其應執行刑之案件，法院所為刑之酌定，固屬自由裁
      量事項，然對於法律之內、外部界限，仍均應受其拘束（
      最高法院92年度台非字第187號判決意旨參照）。法院定
      執行刑時，茍無違法律之內、外部界限，其應酌量減輕之
      幅度為何，實乃裁量權合法行使之範疇，自不得遽指違法
      （最高法院102年度台抗字第932號裁定意旨參照）。
四、經查：
（一）受刑人犯如附表所示之罪，分別經判決如附表所示之刑確
      定在案，有各該判決書及本院被告前案紀錄表可稽。茲檢
      察官向原審法院聲請定其應執行刑，經原審審核認聲請為
      正當，依刑法第51條第5款規定，定其附表所示之刑應執
      行刑為有期徒刑5年9月，經核係在各宣告刑中之最長期有
      期徒刑1年2月以上，各刑合併之刑期有期徒刑8年1月（原
      審誤繕為8年11月）以下，且未重於曾定應執行有期徒刑
      之總和（5年11月）。
（二）原審既已敘明「審酌受刑人所犯如附表之罪，犯罪時間為
      105年及107年10月至108年1月期間，依其侵害法益種類及
      責任非難重複程度，避免過度評價而違反刑罰經濟或罪責
      相當原則，為整體評價後定其應執行刑」，且所量處之刑
      在刑法第51條第5款所定範圍內，自形式上觀察，並未逾
      越法律外部性界限及定執行刑之目的，亦無違反比例原則
      、公平原則、法律秩序之理念及法律之規範目的等內部性
      界限，尚無從認原裁定有何違法或不當之處。況附表所定
      執行刑之範圍既在「有期徒刑1年2月至5年11月」間，原
      審量處應執行刑為有期徒刑5年9月，要屬法院裁量職權之
      適法行使，核無不當。抗告意旨指摘原裁定所定之刑期過
      重而請求重新定其應執行刑云云，其抗告為無理由，應予
      駁回。
據上論斷，應依刑事訴訟法第412條，裁定如主文。 
中　　華　　民　　國　　110 　年　　9 　　月　　9 　　日
                  刑事第二十五庭審判長法　官  邱滋杉
                                      法　官  黃翰義
                                      法  官  邱瓊瑩
以上正本證明與原本無異。
如不服本裁定，應於收受送達後五日內向本院提出再抗告狀。
                                      書記官 桑子樑
中　　華　　民　　國　　110 　年　　9 　　月　　9 　　日